【裁判字號】    88,訴,1561
【裁判日期】    890315
【裁判案由】    違反藥事法
【裁判全文】
臺灣桃園地方法院刑事判決                        八十八年度訴字第一五六一號
    公  訴  人  臺灣桃園地方法院檢察署檢察官
    被      告  甲○○ＴＳＯＯ.
    選任辯護人  丙○○
右列被告因違反藥事法案件，經檢察官提起公訴（八十八年度偵字第一七二二○號）
，本院判決如左：
        主  文
甲○○ＴＳＯＯＮＧＮＥＲＮ  ＫＬＡ輸入禁藥，處有期徒刑拾月，並應於刑之執行
完畢或赦免後，驅逐出境。
扣案如附表所載之禁藥均沒收。
        事  實
一、甲○○ＴＳＯＯＮＧＮＥＲＮ  ＫＬＡ（以下簡稱ＫＬＡ）係泰國人，明知經我
    國行政院衛生署明令公告禁止輸入之毒害藥品不得輸入，竟仍於民國八十八年七
    月二日，自泰國曼谷國際機場，搭乘泰國航空公司ＴＧ６３４號班機，攜帶如附
    表所載之禁藥（合計毛重二千一百公克）輸入臺灣國境（藏置裝放於乙只行李袋
    下層，上層則偽以魚乾覆蓋），嗣於八十八年七月二十二日下午一時許，在桃園
    際機場入境檢查室第二號檢查檯，為財政部臺北關稅局稽查組檢查課執勤官員乙
    ○○檢查ＫＬＡ所攜帶之乙只行李袋時，察知ＫＬＡ攜帶輸入有如附表所載之禁
    藥，始知上情，並扣得如附表所載之禁藥。
二、案經財政部臺北關稅局報請臺灣桃園地方法院檢察署檢察官偵查起訴。
        理  由
一、訊據被告ＫＬＡ對於伊有於八十八年七月二日，自泰國曼谷國際機場攜帶輸入如
    附表所載之禁藥進入臺灣國境乙節固無異詞，惟矢口否認有輸入禁藥之犯行，辯
    稱：伊係受泰國太樂人力仲介公司職員ＰＩＳＡＭＡＩ請託，始會攜帶如附表所
    載之禁藥進入臺灣國境，然伊實不知ＰＩＳＡＭＡＩ所託運之該只行李袋下層藏
    置有如附表所載之禁藥云云。
二、惟查：
   （一）、被告確有於八十八年七月二日下午一時許，在桃園國際機場入境檢查室
           第二號檢查檯，為財政部臺北關稅局稽查組檢查課執勤官員乙○○檢查
           扣得如附表所載之禁藥乙節，業據證人乙○○於本院八十九年二月十日
           庭訊時結稱綦詳，並有臺北關稅局扣押貨物、運輸工具收據及搜索筆錄
           乙紙附卷足憑。
   （二）、復有如附表所載之禁物（合計毛重二千一百公克）扣案足佐。
   （三）、又為財政部臺北關稅局所查扣如附表所載之不明藥丸，編號一檢出Phe
           ntermine 成分，編號二檢出 Fenfluramine 乙節，復有行政院衛生署藥
           物食品檢驗局八十八年八月三十日藥檢壹字第八八一二一四五號檢驗成
           績書乙紙在卷可參。
   （四）、再扣案如附表所載之不明藥丸（合計毛重二千一百公克）係屬於藥事法
           第二十二條第一款所稱之禁藥乙節，亦據行政院衛生署管制藥品管理局
           課員石慧芝於本院八十九年三月一日審理中結稱在卷，並有行政院衛生
           署八十八年九月二日衛署藥字第八八○五六一七五號函及行政院衛生署
           管制藥品管理局八十九年二月三日管證字第八二七一一號函各乙紙在卷
           可稽。
   （五）、況被告於警訊及本院歷次審理中供稱，於泰國曼谷國際機場交予伊該只
           行李袋之人，伊並不認識，且亦未支付伊任何酬勞云云，第查被告既不
           認識交予伊該只行李袋之人，則被告為何願為該人托帶？又該人既無支
           付被告任何酬勞，被告又為何願無償為其托帶？
   （六）、矧被告於本院八十九年一月十三日調查時供承，託付伊該只行李袋之人
           ，有委請伊於入境臺灣時，將該只行李袋交付予乙名英譯為「麻拉古」
           之人，又因伊係首次來臺，在臺灣並無認識之人，更不認識所謂「麻拉
           古」之人云云，足見果如被告於本院審理中所供，伊既不認識所謂「麻
           拉古」之人，則伊於入境臺灣時，如何將該只行李袋交予「麻拉古」？
           且被告如何確認，前來提取該只行李袋之人，即為所謂之「麻拉古」？
           堪信被告所辯，要屬卸責之詞，洵不足採，是本件事證明確，被告犯行
           洵堪認定，應予依法論科。
二、核被告所為係犯藥事法第八十二條第一項之輸入禁藥罪。爰審酌被告之犯罪動機
    、目的、手段，及其品性、生活狀況、智識程度、犯罪所生危害，輸入之數量重
    達二千一百公克（毛重），數量尚難謂微，及犯罪後猶飾詞卸責，犯罪後態度不
    佳等一切情狀，爰量處如主文所示之刑，以資懲戒。末查被告為外國人（泰國人
    ），此節業據被告供承在卷，並有ＫＬＡ護照影本（護照號碼：Ｗ３９８２５４
    號）乙紙在卷足參，其因輸入禁藥罪，受本件有期徒刑刑之宣告，並依刑法第九
    十五條之規定，於刑之執行完畢或赦免後，驅逐出境，附此敘明。
三、扣案如附表所載之禁藥，係屬於違禁物，爰依刑法第三十八條第一項第一款之規
    定，宣告沒收之。
據上論斷，應依刑事訴訟法第二百九十九條第一項前段，藥事法第八十二條第一項，
刑法第十一條前段、第九十五條、第三十八條第一項第一款，判決如主文。
本案經檢察官潘怡華到庭執行職務。
中      華      民      國    八十九    年      三      月     十五     日
                                臺灣桃園地方法院刑事第四庭
                                      法  官  林信旭
右正本證明與原本無異。
如不服本判決，應於判決送達後十日內，向本院提出上訴狀。
                                      書記官  吳一凡
中      華      民      國    八十九    年      三      月     十六     日
附錄論罪科刑依據之法條：藥事法第八十二條第一項。
藥事法第八十二條
製造或輸入偽藥或禁藥者，處七年以下有期徒刑，得併科新臺幣十五萬元以下罰金。
犯前項之罪，因而致人於死者，處無期徒刑或七年以上有期徒刑，致重傷者，處三年
  以上十年以下有期徒刑。
第一項之未遂犯罰之。
附  表：
┌──┬──────┬───────┬────────┬─────────┐
│編號│成分        │外觀特徵      │重量（毛重）    │備考              │
├──┼──────┼───────┼────────┼─────────┤
│一  │Ｐhentermine│黃白膠囊      │一千八百公克    │上開成分業經行政院│
│    │            │              │                │衛生署於六十九年十│
│    │            │              │                │二月八日以衛署藥字│
│    │            │              │                │第三○一一二四號公│
│    │            │              │                │告禁止使用        │
├──┼──────┼───────┼────────┼─────────┤
│二  │Ｆenfluramin│綠色膠囊      │三百公克        │同右              │
└──┴──────┴───────┴────────┴─────────┘


司法院資訊處製作；財團法人民間司法改革基金會備份。
